Config:
  hfst:
    Gen: ../../../src/generator-gt-norm.hfst
    Morph: ../../../src/analyser-gt-norm.hfst
  xerox:
    Gen: ../../../src/generator-gt-norm.xfst
    Morph: ../../../src/analyser-gt-norm.xfst
    App: lookup

Tests:

# todo:
# Proofread the gold standard (below)
# Then: run analyser, then correct. 


  Verb - мэсь: # Verb 'to take' - partial paradigm
     мэсь+V+TV+Ind+Aor+ScSg1+OcSg3: мэв
     мэсь+V+TV+Ind+Aor+ScSg2+OcSg3: мэр
     мэсь+V+TV+Ind+Aor+ScSg3+OcSg3: мэда
     мэсь+V+TV+Ind+Aor+ScDu1+OcSg3: мэмиʼ
     мэсь+V+TV+Ind+Aor+ScDu2+OcSg3: мэриʼ
     мэсь+V+TV+Ind+Aor+ScDu3+OcSg3: мэдиʼ
     мэсь+V+TV+Ind+Aor+ScPl1+OcSg3: мэнаˮ
     мэсь+V+TV+Ind+Aor+ScPl2+OcSg3: мэраˮ
     мэсь+V+TV+Ind+Aor+ScPl3+OcSg3: мэдоʼ
     мэсь+V+TV+Fut+Ind+Aor+ScSg3: мэӈгуда
     мэсь+V+TV+ConNeg: мыˮ